Inventaris van het archief van W. Roosegaarde Bisschop, 1895-1899
Nationaal Archief, Den Haag
Collectie 054 Roosegaarde Bisschop
Roosegaarde Bisschop
1895-1913
C25115
0.90 meter; 31 inventarisnummers.
Normale geschreven, getypte en gedrukte documenten, geen bijzondere handschriften.
Nationaal Archief, Den Haag
India Office
Roosegaarde Bissschop, Willem
Het archief bestaat grotendeels uit lijsten van archivalia betreffende de Engels-Nederlandse betrekkingen inzake de Oost-Indische koloniën over de periode 1818-1830, die zich bevinden bij het India Office in Londen: rapporten en adviezen in verband met de politieke, economische en militaire ontwikkelingen in Bengalen, Java, Malacca, Sumatra en Singapore. Daarnaast zijn er afschriften van enkele van de genoemde stukken te vinden.
Archiefvorming
Geschiedenis van de archiefvormer
In 1894 verkreeg het Koninklijk Instituut voor Taal-, Land- en Volkenkunde van Nederlandsch-Indië een subsidie van het ministerie van Koloniën om mr. W. Roosegaarde Bisschop in de gelegenheid te stellen kopieën te maken van belangrijke dokumenten voor de Nederlandse koloniale geschiedenis, aanwezig in het India Office te Londen. Nadat enige afschriften waren vervaardigd, is het kopiëren gestaakt en zijn op advies van de toenmalige algemene rijksarchivaris lijsten aangelegd van in verschillende archieven en series op Nederland betrekking hebbende stukken. Zodra deze gereed zouden komen, konden de belangrijkste stukken ter kopiëring worden aangewezen. Nog voor het projekt voltooid werd, staakte het ministerie van Koloniën in 1899 de subsidieverlening.
Geschiedenis van het archiefbeheer
In 1903 en 1914 werden de toen aanwezige kopieën en lijsten door het Koninklijk Instituut voor Taal-, Land- en Volkenkunde aan het Algemeen Rijksarchief geschonken.
De verwerving van het archief
Het archief is door schenking verworven.
2.21
Aanwijzingen voor de gebruiker
Openbaarheidsbeperkingen
Volledig openbaar.
Materiële beperkingen
Aanvraaginstructie
Openbare archiefstukken kunnen online worden aangevraagd en gereserveerd. U kunt dit ook via de terminals in de studiezaal van het Nationaal Archief doen. Om te kunnen reserveren dient u de volgende stappen te volgen:
U maakt een profiel aan op www.gahetna.nl, en logt vervolgens in
Via de archiefinventaris (alleen de beschrijvingen met rode nummers) selecteert u het gewenste archiefstuk door op de knop 'Reserveren' te klikken
In het volgende scherm geeft u aan op welke dag u het archiefstuk wilt inzien
Indien u zich bevindt in de studiezaal en een tafelnummer heeft ontvangen kunt u dit nummer vermelden. Als u geen tafelnummer heeft kunt u tafelnummer 777 laten staan
Vervolgens bevestigt u uw reservering door deze te versturen.
Verwant materiaal
Beschikbaarheid van kopieën
Beschrijving van de series en archiefbestanddelen
- Lijsten van in het India Office te Londen aanwezige archivalia betreffende de Engels-Nederlandse betrekkingen inzake de Oostindische koloniën over de periode 1818-1830, vervaardigd in 1895-1899., 1-22; 22 omslagen
  - Bengal Board of customs, salt & opium, 1818-1830, 1
    range C en CI
  - Bengal commercial & shipping consultations, 1818-1830, 2
    range CLVIII en CLIX
  - Bengal criminal judicial consultations (Western & Lower provinces), 1818-1830, 3
    range CXXXIII - CXXXIX
  - Bengal civil judicial consultations (Western & Lower provinces), 1818-1830, 4
    range CL en CLI
  - Bengal commercial reports, 1818/19-1830/31, 5
    range CLXXXIV
  - Bengal dispatches, 1818-1830, 6
    vol. 77-115
  - Letters from the Court of directors to the Board of commisioners for the affairs of India, 1818-1830, Letters from the Board of commisioners for the affairs of India to the Court of directors, 1818-1830; 7
    vol. 6-10
    vol. 5-8
  - Bengal foreign consultations, 1818-1830, 8
    range CLXVI
  - Bengal letters, original letters sent by the Governor General in Council at Fort William in Bengal to the Court of directors of the East India Company in London, 1818-1830, 9
    vol. 79-113
  - Bengal military consultations, 1818-1830, 10
    range XXVIII-XXXIII
  - Bengal public consultations, 1818-1830, 11
    range IX-XIII
  - Bengal political consultations, 1818-1830, 12
    range CXXI-CXXVI
  - Bengal secret consultations, 1818-1830, 13
    vol. (296)-(309) en ongenummerd
  - Bengal secret letters, original letters sent by the Governor General in Council at Fort William in Bengal to the Court of directors of the East India Company in London, 1818-1830, 14
    vol. 18-20
  - Java., 15
    - Miscellaneous memoranda on Java and the Eastern Islands extending from 1813-1820, 1818-1820, ---
      vol. 64
    - Papers relating chiefly to Sir T.S. Raffles from the year 1812 to 1827, 1815-1826, ---
      vol. 71
  - Malacca., 16
    - Diary, 1826-1830, ---
      vol. 165-171
    - Public consultations, 1827-1828, ---
      vol. 172-173
    - Journal and ledgers, 1826-1830, ---
      vol. 174-178
  - Index to Prince of Wales Islands dispatches, 1818-1830, 17
    vol. 196
  - Index to letters from Prince Wales Islands to the Board of directors, 1818-1830, 18
    vol. 185
  - Sumatra., 19
    - Mr. Macalister's minute, continued, 1809-1819, 1818-1819, ---
      vol. 28
    - Fort Marlborough letters & consultations, 1820-1825, ---
      vol. 29
    - Fort Marlborough miscellaneous papers, 1768-1821, 1818-1821, ---
      vol. 30
    - Drafts of dispatches sent from the Board of directors of the East India Company in London to the resident at Fort Marlborough, 1817-1825, ---
      vol. 41-42
    - Letters from Fort Marlborough to the Court of directors in London, 1818-1825, ---
      vol. 47-49
    - Letters from Sir T.S. Raffles to the Secretary of the East India Company in London, 1819-1824, ---
      vol. 50-51
    - Fort Marlborough public consultations, 1818, ---
      vol. 149
  - Singapore., 20
    - Diary, 1827-1830, ---
      vol. 153-162
    - Secret & political consultations, 1828, ---
      vol. 164
  - Strait Settlements public consultations, 1818-1830, 21
    vol. 65-133
  - Strait Settlements secret & political consultations, 1826-1829, 22
    vol. 138-145
- Alfabetische index op de lijsten in de inventarisnummers 1-22, vervaardigd in 1913., 23; 1 omslag
- Afschriften van enkele stukken, vermeld in de lijsten in de inventarisnummers 8, 11-13, 16 en 17, vervaardigd in de periode 1895-1899., 24-30; 7 omslagen
  - Bengal public consultations, 1819-1829, 24
  - Bengal political consultations, 1819-1820, 25
  - Bengal foreign consultations, 1825, 26
  - Bengal secret consultations, 1820-1825, 27
  - Prince of Wales Island's consultations, 1821-1830, 28
  - Malacca diary and consultations, 1826-1830, 29
  - Correspondence between the Governor General in Council and the Secret committee of the Court of directors in London, 1819-1826, 30
- Index-fiches verwijzende naar persoons-, zaak- en aardrijkskundige namen, voorkomend in de stukken vermeld op de lijsten in de inventarisnummers 8, 11-13 en 21, vervaardigd 1895-1899., 31; 1 doos